臺灣新竹地方法院刑事判決　　　　　　　　　　　　　九十一年度訴字第四四四號
　　公　訴　人　臺灣新竹地方法院檢察署檢察官
　　被　　　告　甲○○
右列被告因違反毒品危害防制條例案件，經檢察官提起公訴（九十一年度毒偵字第七
二七號、第八０三號），本院判決如左：
    主  文
甲○○連續施用第一級毒品，累犯，處有期徒刑柒月，扣案之第一級毒品海洛因貳包
（淨重貳點貳伍公克、包裝重零點捌捌公克）沒收銷燬之。又連續施用第二級毒品，
累犯，處有期徒刑參月，扣案之第二級毒品安非他命包（毛重肆點壹公克）沒收銷
燬之。應執行有期徒刑捌月，扣案之第一級毒品海洛因貳包（淨重貳點貳伍公克、包
裝重零點捌捌公克）及第二級毒品安非他命包（毛重肆點壹公克）均沒收銷燬之。
    事  實
一、甲○○曾於民國八十七年間，分別因竊盜及違反麻醉藥品管理條例等案件，均經
    本院判處有期徒刑八月，應執行有期徒刑一年，甫於八十八年三月二十六日因縮
    刑期滿執行完畢。
二、甲○○前於八十八年間，因違反毒品危害防制條例案件，經本院以八十九年度毒
    聲字第二０三四號裁定送觀察、勒戒結果，因認有繼續施用毒品傾向，再經本院
    以八十九年度毒聲字第二０四三號裁定令入戒治處所施以強制戒治，嗣本院於九
    十年五月九日以九十年毒聲字第八四一號裁定停止強制戒治，所餘戒治期間付保
    護管束，並於九十年十一月二十五日保護管束期滿，經台灣新竹地方法院檢察署
    檢察官於九十年十二月六日以九十年度戒毒偵字第二五二號為不起訴處分確定。
    。詎甲○○又分別基於概括犯意，分別自上開不起訴處分確定後即九十年十二月
    七日（起訴書誤載為六日）某時起及九十一年四月初起，均至九十一年五月九日
    早上某時止，分別在桃園市市區（起訴書漏載）、桃園縣楊梅鎮及新竹縣竹北市
    新庄里三一六巷一二九號住處等地，以將安非他命置於玻璃球吸食器內加熱燒烤
    成煙後吸食煙霧之方式，連續施用第二級毒品安非他命多次，並另以將香煙攙用
    海洛因之方式，連續施用第一級毒品海洛因數次。嗣經警分別於九十一年四月二
    十八日凌晨十二時四十分許及九十一年五月九日晚上八時二十分許，在國道一號
    公路南向七十一公里處（轄屬桃園縣楊梅鎮）及新竹市○○路○段二七七巷十五
    弄口查獲，並分別扣得第二級毒品安非他命三包（毛重四點一公克）及第一級毒
    品海洛因二包（經鑑驗淨重二點二五公克、包裝重零點八八公克、純度百分之三
    十二點一四），並分別經採尿檢驗，而得知上情。而甲○○嗣經台灣新竹地方法
    院檢察署檢察官聲請後，經本院於九十一年五月十日以九十一年度毒聲字第五二
    ０號裁定令入戒治處所施以強制戒治。
三、案經國道公路警察局第二警察隊報告台灣桃園地方法院檢察署檢察官呈請台灣高
    等法院檢察署檢察長令轉台灣新竹地方法院檢察署檢察官及新竹市警察局第一分
    局報告台灣新竹地方法院檢察署檢察官偵查起訴。
    理  由
一、訊據被告甲○○固不否認自九十一年四月初起至九十一年五月九日止，於上開地
    點連續施用第一級毒品海洛因及第二級毒品安非他命之事實，惟否認其自九十年
    十二月七日起連續施用安非他命部分。惟查：被告自台灣新竹地方法院檢察署檢
    察官於九十年十二月六日以九十年度戒毒偵字第二五二號為不起訴處分確定後，
    即自九十年十二月七日起仍有陸續施用第二級毒品安非他命之事實，業經被告於
    警、偵訊供承不諱（參台灣桃園地方法院檢察署九十一年毒偵字第一０六九號偵
    查卷第四頁反面、第二十八頁），復有第二級毒品安非他命三包（毛重四點一公
    克）及第一級毒品海洛因二包扣案，該扣案之海洛因經鑑定結果，確係第一級毒
    品海洛因（經鑑驗淨重二點二五公克、包裝重零點八八公克、純度百分之三十二
    點一四）之事實，有法務部調查局九十一年六月七日之調科壹字第一００００一
    三三九號鑑定通知書可參。且其分於九十一年四月二十八日及九十一年五月九日
    為警查獲時所採集之尿液，分經送檢驗結果，均呈安非他命之陽性反應，有新竹
    市衛生局於九十一年五月十二日以竹市衛六字第六六六五號之不法藥物尿液初步
    篩檢報告書、新竹市警察局辦理煙毒、麻醉藥品案尿液送驗受檢人真實姓名代號
    對照表暨送驗登記簿一份、苗栗縣衛生局煙毒尿液檢驗成績書及國道公路警察局
    第二警察隊煙毒尿液採證編號替代姓名表在卷可憑。是被告上開否認部分，顯不
    足採，且本案事證明確，被告前開自白部分亦與事實相符。
二、甲○○前於八十八年間，因違反毒品危害防制條例案件，經本院以八十九年度毒
    聲字第二０三四號裁定送觀察、勒戒結果，因認有繼續施用毒品傾向，再經本院
    以八十九年度毒聲字第二０四三號裁定令入戒治處所施以強制戒治，嗣本院於九
    十年五月九日以九十年毒聲字第八四一號裁定停止強制戒治，所餘戒治期間付保
    護管束，並於九十年十一月二十五日保護管束期滿，經台灣新竹地方法院檢察署
    檢察官於九十年十二月六日以九十年度戒毒偵字第二五二號為不起訴處分確定，
    此有台灣高等法院被告全國前案紀錄表附卷可稽。是本案被告再犯施用毒品之犯
    行，應堪認定，自應依法論處。
三、被告連續施用第一級毒品海洛因及第二級毒品安非他命數次，核其所為，係分別
    違反毒品危害防制條例第十條第一項施用第一級毒品罪及同條例第二項之施用第
    二級毒品罪；其持有第一、二級毒品海洛因、安非他命之低度行為，應為施用海
    洛因、安非他命之高度行為所吸收，不另論罪；又其先後多次施用第一級及第二
    級毒品犯行，時間密接且犯罪構成要件相同，顯係分基於概括犯意所為，為連續
    犯，均應依刑法第五十六條之規定論以一罪，並依法加重其刑。被告所犯前開二
    罪之施用方式顯不相同，足見被告所為二罪間之犯意各別、行為互異，應分論併
    罰。再被告曾於八十七年間，分別因竊盜及違反麻醉藥品管理條例等案件，均經
    本院判處有期徒刑八月，應執行有期徒刑一年，甫於八十八年三月二十六日因縮
    刑期滿執行完畢，有台灣高等法院被告全國前案紀錄表可稽，其於未滿五年再犯
    本件有期徒刑以上之二罪，均為累犯，應依刑法第四十七條規定加重其刑。爰審
    酌被告施用毒品之期間、對社會所生之危害、施用毒品危害健康至深且鉅，且經
    戒治後，仍不思改進、戒斷，惟犯後坦承犯行等一切情狀，分別量處如主文所示
    之刑，並定其應執行之刑，以示懲戒。又扣案之第二級毒品安非他命三包（毛重
    四點一公克）及第一級毒品海洛因二包（經鑑驗淨重二點二五公克、包裝重零點
    八八公克、純度百分之三十二點一四）均係屬毒品危害防制條例管制之毒品，均
    應依同條例第十八條第一項前段沒收銷燬之。
據上論斷，應依刑事訴訟法第二百九十九條第一項前段，毒品危害防制條例第十條第
第一項、第十條第二項、第十八條第一項前段，刑法第十一條前段、第五十六條、第
四十七條、第五十一條第五款，判決如主文。
本案經檢察官林佳穎到庭執行職務。
中      華      民      國    九十一    年     八      月   二十三     日
                                        臺灣新竹地方法院刑事第一庭
                                            法  官    彭  淑  苑
右正本證明與原本無異。
如不服本判決，應於判決送達後十日內向本院提出上訴狀( 應附繕本 )，上訴於
臺灣高等法院。
                                            書記官    饒  興  蘭
中      華      民      國    九十一    年     八      月   二十三     日
